臺灣桃園地方法院小額民事判決
110年度桃小字第2282號
原      告  岳洋股份有限公司

法定代理人  楊文杰
訴訟代理人  謝清炯
被      告  林彥成
上列當事人間請求損害賠償事件，本院於民國111年3月3日言詞
辯論終結，判決如下：
　　主    文
被告應給付原告新臺幣壹萬玖仟玖佰肆拾壹元。
原告其餘之訴駁回。
訴訟費用新臺幣壹仟元，其中新臺幣玖佰元由被告負擔，餘由原
告負擔。
本判決第一項得假執行。
    事實及理由
一、原告主張：被告於民國110年11月1日下午1時35分許，駕駛
    車牌號碼000-0000號自用小客車（下稱肇事車輛），在原告
    經營管理之臺北市○○區○○○路0號停車場（下稱系爭停車場）
    ，於倒車時不慎碰撞車道口旁之牆壁（下稱系爭牆壁），造
    成系爭牆壁毀損，原告因而支出系爭牆壁維修費用為新臺幣
    （下同）2萬1,136元，爰依侵權行為之法律關係，提起本件
    訴訟等語，並聲明：被告應給付原告2萬1,136元。
二、被告則以：其因原告現場人員指引不當致碰撞系爭牆壁，其
    無過失，肇事車輛維修費用2萬2,468元應予抵銷等語，資為
    抗辯，並聲明：原告之訴駁回。如受不利判決，願供擔保請
    准宣告免為假執行。　
三、本院之判斷：
　㈠按因故意或過失，不法侵害他人之權利者，負損害賠償責汽
    車、機車或其他非依軌道行駛之動力車輛，在使用中加損害
    於他人者，駕駛人應賠償因此所生之損害，民法第184條第1
    項前段、第191條之2前段分別定有明文。又汽車倒車時，應
    顯示倒車燈光或手勢後，謹慎緩慢後倒，道路交通安全規則
    第110條第2款前段定有明文。經查，被告於原告經營管理之
    系爭停車場駕駛肇事車輛，倒車不慎碰撞後方系爭牆壁，致
    系爭牆壁毀損等情，有國立臺灣大學醫院附設兒童醫院停車
    場營運移轉案合約書、本院勘驗現場監視器錄影畫面筆錄（
    下稱本院勘驗筆錄）、估價單及照片等證據附卷可參（見本
    院卷第6至24頁、第40頁反面），堪信為真實。被告雖抗辯
    其因原告現場人員指引不當致碰撞系爭牆壁，其無過失云云
    （見本院卷第33頁），然原告於倒車時未注意與系爭牆壁之
    安全距離而持續倒車碰撞系爭牆壁，原告現場人員並無指引
    原告持續倒車，有本院勘驗筆錄附卷可參（見本院卷第40頁
    反面），自難認原告倒車碰撞牆壁係原告現場人員指引不當
    所致，被告上開抗辯自不可採。又被告未注意肇事車輛與系
    爭牆壁之安全距離，且未謹慎緩慢後倒車，逕自倒車碰撞系
    爭牆壁，自有違反前開交通規則之過失。又原告現場人員就
    被告駕駛肇事車輛未注意安全距離，亦未緩慢倒車而突然倒
    車碰撞系爭牆壁之行為，無注意可能性，自無與有過失，原
    告自亦無與有過失。從而，被告駕駛行為確有過失，且其過
    失行為與系爭牆壁毀損具有相當因果關係，被告應負系爭牆
    壁損害賠償之責。
　㈡按負損害賠償責任者，除法律另有規定或契約另有訂定外，
    應回復他方損害發生前之原狀；該項情形，債權人得請求支
    付回復原狀所必要之費用，以代回復原狀，民法第213條第1
    項、第3項定有明文。債權人所得請求回復原狀之必要費用
    ，倘以修復費用為估定其回復原狀費用之標準，修理時以新
    品換舊品時，應予折舊（最高法院108年度台上字第363號民
    事判決參照）。經查，系爭牆壁毀損之維修材料費用為3,00
    0元、工資1萬8,136元，合計2萬1,136元，維修廠商願減價
    為2萬元等情，有估價單附卷可參（見本院卷第24頁），故
    依比例換算材料為2,839元（計算式：3,000×2萬/2萬1,136≒
    2,839，小數點以下四捨五入，下同）、工資為1萬7,161元
    （計算式：1萬8,136×2萬/2萬1,136≒1萬7,161）。又依行政
    院固定資產耐用年數表，停車場用木造房屋之耐用年數為8
    年，本院審酌系爭停車場牆壁材質、使用方式及頻率等一切
    情形，認系爭牆壁耐用年限應為8年。又依行政院固定資產
    折舊率表之規定，耐用年數8年之固定資產，依定率遞減法
    每年折舊1000分之250，另依營利事業所得稅查核準則第95
    條第6項規定「固定資產提列折舊採用定率遞減法者，以1年
    為計算單位，其使用期間未滿1年者，按實際使用之月數相
    當於全年之比例計算之，不滿1月者，以1月計」，原告自承
    系爭牆壁於110年10月20日整修（見本院卷第32頁），至事
    故發生之日即110年11月1日止，已使用1月，則材料2,839元
    扣除折舊後應為2,780元（詳如附表之計算式），加計不需
    扣除折舊之工資1萬7,161元，合計為1萬9,941元（計算式：
    2,780+1萬7,161=1萬9,941）。基上，系爭牆壁回復原狀費
    用為1萬9,941元。另原告就本件事故無過失已見前述，其就
    被告肇事車輛之毀損，自不負侵權行為責任，被告抗辯原告
    應賠償肇事車輛毀損維修費用2萬2,468元，並主張抵銷云云
    ，自不可採。
四、綜上所述，原告依侵權行為之法律關係，請求被告給付1萬9
    ,941元，為有理由，應予准許，逾此部分，則無理由，應予
    駁回。
五、本件原告勝訴部分係依民事訴訟法第436條之8規定適用小額
    訴訟程序所為之判決，依同法第436條之20規定，應就被告
    敗訴之部分，依職權宣告假執行。
六、訴訟費用負擔之依據：民事訴訟法第79條，另依同法第436
    條之19第1項規定，確定訴訟費用額如主文第3項所示。
中　　華　　民　　國　　111 　年　　3 　　月　　16　　日
                  桃園簡易庭  法  官  張明宏
以上為正本係照原本作成。
如不服本判決，應於送達後20日內，向本院提出上訴狀並表明上
訴理由，如於本判決宣示後送達前提起上訴者，應於判決送達後
20日內補提上訴理由書（須附繕本）。
如委任律師提起上訴者，應一併繳納上訴審裁判費。   
中　　華　　民　　國　　111 　年　　3 　　月　　16　　日
                              書記官  石曉芸
附表
折舊時間           金額
第1年折舊值        2,839×0.25×(1/12)=59
第1年折舊後價值    2,839-59=2,780
附錄：
一、民事訴訟法第436條之24第2項：
　  對於小額程序之第一審裁判上訴或抗告，非以其違背法令為
    理由，不得為之。
二、民事訴訟法第436條之25：
　  上訴狀內應記載上訴理由，表明下列各款事項：
　  ㈠原判決所違背之法令及其具體內容。
　  ㈡依訴訟資料可認為原判決有違背法令之具體事實。
三、民事訴訟法第471條第1項：（依同法第436條之32第2項規定
    於小額事件之上訴程序準用之）
    上訴狀內未表明上訴理由者，上訴人應於提起上訴後20日內
    ，提出理由書於原第二審法院；未提出者，毌庸命其補正，
    由原第二審法院以裁定駁回之。